臺灣基隆地方法院民事裁定  
111年度家暫字第11號
聲  請  人  陳慶霖  




相  對  人
即應受監護
宣告之人    陳炳仁  


上列聲請人因聲請監護宣告事件，聲請定暫時處分，本院裁定如
下：
    主　　文
於本院一一一年度監宣字第六○號監護宣告事件撤回、裁判確定
或其他原因程序終結前，相對人所有如附表一所示之不動產，禁
止為移轉、設定負擔及其他一切處分行為。
於本院一一一年度監宣字第六○號監護宣告事件撤回、裁判確定
或其他原因程序終結前，相對人所有如附表二所示帳戶內之存款
，禁止任何人為提領、匯出、結清、動支或其他一切處分行為。
    理　　由
一、聲請意旨略以：相對人即應受監護宣告人陳炳仁（下稱相對
    人）經診斷罹患失智症，且目前癌症治療中，因化療及藥物
    之作用，平時均陷於意識模糊之狀態，已達不能為意思表示
    或受意思表示，亦不能辨識其意思表示之效果，聲請人業已
    向本院聲請對相對人為監護宣告，現由本院111年度監宣字
    第60號審理中。詎相對人之女陳靚輿未經相對人同意，趁機
    取得相對人之證件、印鑑、存摺、金融卡、不動產所有權狀
    等物品，除擅自提領相對人名下如附表二所示帳戶之存款外
    ，並以相對人之代理人身分，將相對人所有如附表一編號5
    、6建物簽約出售予第三人，嗣經聲請人及其他家人發現而
    報警提出告訴，始取回相對人之印鑑，致陳靚輿未及聲請印
    鑑證明交付代書辦理不動產移轉登記。然因陳靚輿已以代理
    人身分與第三人簽訂買賣契約，相對人即發函撤銷前述買賣
    契約，而前述不動產之買受人仍堅持該買賣契約有效，且來
    函催告辦理移轉登記。鑑於陳靚輿尚持有相對人之存摺、金
    融卡等物拒絕返還，且持續提領相對人之存款，為保障相對
    人之財產安全，本件有暫時處分之急迫性及必要性，爰依家
    事事件法第85條及家事非訟事件暫時處分類型及方法辦法規
    定，聲明：㈠本院111年度監宣字第60號監護宣告事件撤回或
    裁定確定前，相對人所有如附表一所示之不動產，禁止為移
    轉、設定負擔及其他一切處分行為。㈡本院111年度監宣字第
    60號監護宣告事件撤回或裁定確定前，相對人所有如附表二
    所示帳戶內之存款，禁止任何人為提領、匯出、結清、動支
    或其他處分行為等語。
二、按法院就已受理之家事非訟事件，除法律別有規定外，於本
    案裁定確定前，認有必要時，得依聲請或依職權命為適當之
    暫時處分。但關係人得處分之事項，非依其聲請，不得為之
    ；關係人為前項聲請時，應表明本案請求、應受暫時處分之
    事項及其事由，並就得處分之事項釋明暫時處分之事由，家
    事事件法第85條第1項、第2項定有明文。次按暫時處分，非
    有立即核發，不足以確保本案聲請之急迫情形者，不得核發
    ；法院受理本法第164條第1項第1款監護宣告事件後，於為
    監護宣告或本案裁定確定前，得命禁止關係人處分應受監護
    宣告人之財產、保存應受監護宣告人財產所必要之行為及其
    他法院認為適當之暫時性舉措；法院核發前項暫時處分，應
    審酌應受監護宣告人之最佳利益，家事非訟事件暫時處分類
    型及方法辦法第4條、第16條第1項第3款、第4款、第5款及
    同條第2項分別定有明文。
三、經查：聲請人主張之前揭事實，業據其提出中心診所醫療財
    團法人中心綜合醫院診斷證明書、建物登記第一類謄本、不
    動產委託契約書、基隆市警察局第二分局信六路派出所受（
    處）理案件證明單、郵局存證信函、蔡聰明律師事務所函、
    相對人上海商業儲蓄銀行存摺影本等件為證，堪認其已盡釋
    明之責，且聲請人確已向本院聲請對相對人為監護宣告，並
    經本院以111年度監宣字第60號監護宣告事件受理等情，亦
    經本院依職權調取上開卷宗查核屬實。本院審酌相對人既於
    110年5月13日經醫院診斷為歸類於他處其他疾病所致之失智
    症，伴有行為困擾已知生理狀況引起的失憶症、非特定的鬱
    症等情（參聲請人提出之上開診斷證明書），堪認其妥適管
    理財產之能力恐有不足，於本件監護宣告事件裁定確定或程
    序終結前，其財產可能有因其上開病症影響而自行處分或他
    人擅自以其名義代為處分，致損及相對人財產權益之虞，故
    為確保相對人財產安全，避免日後發生重大之損害，認於本
    院111年度監宣字第60號事件裁定確定或其他原因程序終結
    前，確有核發暫時處分之急迫及必要性，以維護相對人之利
    益，爰裁定如主文所示。
中　　華　　民　　國　　111 　年　　6 　　月　　16　　日
               家事法庭  法　　　官 黃永定
以上正本係照原本作成。
如不服本裁定應於送達後10日內向本院提出抗告狀，並應繳納抗
告裁判費新臺幣1千元。 　　　　　　　 
中　　華　　民　　國　　111 　年　　6 　　月　　16　　日
                         書  記  官　佘筑祐
附表一：
編號 種類           建物坐落 面積（平方公尺 權利範圍    1 建物 基隆市○○區○○段○○段000000000○號（門牌號碼：基隆市○○區○○路0號3樓之1） 總面積：53.25 陽台面積：12.89 全部 2 建物 基隆市○○區○○段○○段000000000○號（門牌號碼：基隆市○○區○○路0號3樓之2） 總面積：54.44 陽台面積：21.24 全部 3 建物 基隆市○○區○○段○○段000000000○號（門牌號碼：基隆市○○區○○路0號3樓之3） 總面積：82.93 陽台面積：20.66 全部 4 建物 基隆市○○區○○段○○段000000000○號（門牌號碼：基隆市○○區○○路0號3樓之4） 總面積：92.94 陽台面積：6.90 全部 5 建物 基隆市○○區○○段○○段000000000○號（門牌號碼：基隆市○○區○○路0號3樓之5） 總面積：97.50  全部 6 建物 基隆市○○區○○段○○段000000000○號（門牌號碼：基隆市○○區○○路0號3樓之6） 總面積：117.01 陽台面積：8.21 全部 

附表二：
編號   財產項目 1 上海商業儲蓄銀行（帳號：00-000-000000000、戶名：陳炳仁）